臺灣基隆地方法院刑事判決　　　　　　　　94年度訴字第50號
公　訴　人　　臺灣基隆地方法院檢察署檢察官
被　　　告　　甲○○　　男　4.
　　　　　　　　　　　　4樓（另案在監執行）
上列被告因毒品危害防制條例案件，經檢察官提起公訴（九十三
年度毒偵字第二四二０號），本院判決如下：
    主  文
甲○○連續施用第一級毒品，累犯，處有期徒刑柒月。
扣案第一級毒品海洛因伍包（驗餘淨重點伍肆公克）、第二級
毒品安非他命包（毛重貳點壹公克）均沒收銷燬，另分裝勺壹
支、玻璃球壹個及分裝袋拾肆只均沒收。
    事  實
一、甲○○前因贓物、侵占及施用毒品案件，分別經台灣板橋地
    方法院判處有期徒刑五月、三月及五月，並定其應執行有期
    徒刑一年，而於民國九十一年八月廿日縮刑期滿執行完畢。
    另其前亦因施用毒品案件，經裁定於八十九年六月十三日送
    強制戒治，至九十年五月二日執行戒治完畢，詎仍不知戒絕
    ，於前開強制戒治執行完畢釋放後五年內，復基於概括之犯
    意，自九十三年九月初某日起，至九十四年一月二日止，或
    以將第一級毒品海洛因摻於香煙之方式，或將第一級毒品海
    洛因與第二級毒品安非他命摻雜於玻璃球燒烤方式，在台北
    縣土城市○○○市道路旁其所有Ｕ五─四二三０號自小客車
    上及在台北縣土城市○○路其友人「阿輝」住處，不定期連
    續單獨施用第一級毒品海洛因或同時施用第一、二級毒品海
    洛因及安非他命。嗣於九十三年十二月五日凌晨一時卅分許
    ，在基隆市○○區○○路一二三號楓樹林電玩店內，因警員
    實施臨檢，尚未發覺其前開施用毒品之罪前自行交出其所有
    第一級毒品海洛因五包（驗餘淨重三．五四公克）、第二級
    毒品安非他命三包（毛重二．一公克）及供施用毒品所有之
    分裝勺一支、玻璃球一個及供分裝毒品預備之分裝袋十四只
    ，而自首施用毒品犯行並接受審判。
二、案經甲○○於員警發覺其犯罪前自首，經基隆市警察局第三
    分局報請臺灣基隆地方法院檢察署檢察官偵查起訴。
    理　　由
一、本件被告甲○○所犯係死刑、無期徒刑、最輕本刑為三年以
    上有期徒刑之罪或高等法院管轄第一審案件以外之罪，其於
    準備程序進行中，就被訴事實為有罪之陳述，經法官告知其
    簡式審判程序之旨，並聽取公訴人及被告之意見後，依刑事
    訴訟法第二百七十三條之一第一項之規定，經合議庭裁定由
    受命法官獨任進行簡式審判程序，合先敘明。
二、前揭事實，業據被告於本院審理時供承不諱，且其經警查獲
    採尿，送基隆市衛生局檢驗結果，尿液呈嗎啡及安非他命陽
    性反應，此有該局檢驗成績書一件在卷可稽，復有被告所有
    第一級毒品海洛因五包（驗餘淨重三．五四公克）、第二級
    毒品安非他命三包（毛重二．一公克）及供施用毒品所有之
    分裝勺一支、玻璃球一個及供分裝毒品預備之分裝袋十四只
    ，扣案足資佐証，前開扣案毒品海洛因部分經送法務部調查
    局鑑驗結果確含海洛因成份，另安非他命亦經檢察官命員警
    以檢驗包試劑鑑驗確呈安非他命成份，此有該局鑑驗通知書
    及初步鑑驗報告單暨檢察官勘驗筆錄各一件在卷可按，是本
    案被告施用毒品之事証明確，犯行洵堪認定。
三、核被告所為，係犯毒品危害防制條例第十條第一項之施用第
　　一級毒品罪及第十條第二項之施用第二級毒品罪。被告施用
　  第一級毒品海洛因、第二級毒品安非他命前後持有第一級毒
    品海洛因、第二級毒品安非他命之低度行為，應為施用毒品
    之高度行為所吸收，不另論罪。被告有時係單獨施用第一級
    毒品海洛因，有時則係同時將第一、二級毒品混雜同時施用
    然就同時施用部分，經蒞庭檢察官以同時觸犯二不同罪名之
    想像競合犯論告，而應從一重之施用第一級毒品罪論處；又
    被告先後多次施用一級毒品犯行，時間緊接，犯罪構成要件
    相同，顯係基於概括犯意反覆為之，應依連續犯論以一罪，
    並加重其刑。至公訴人本案雖僅起訴自九十三年八、九月間
    起，至同年十二月四日之施用毒品犯行，而未及被告自承其
    他施用犯行，然如前述，其與已起訴部分為連續犯之裁判上
    一罪關係，亦為原起訴效力所及，本院因得併予審判，附此
    敘明。另被告前因因贓物、侵占及施用毒品案件，分別經台
    灣板橋地方法院判處有期徒刑五月、三月及五月，並定其應
    執行有期徒刑一年，而於九十一年八月廿日縮刑期滿執行完
    畢，此有台灣高等法院被告全國前案紀錄表一件在卷可按，
    其於五年內再犯有期徒刑以上之本罪，係屬累犯，並應依法
    遞予加重其刑。然本件被告係對警員未發覺之罪主動交出扣
    案物品而自首犯行一節，業經員警乙○○到庭結証屬實，並
    與警訊筆錄記載相符，嗣並接受本案裁判，既符自首之例，
    並應依刑法第六十二條前段及先加後減之例，減輕其刑。爰
    審酌被告犯罪之動機、曾有施用毒品之前科仍不知悔改，再
    次犯下本案，惟其施用毒品犯行乃戕害自己身心健康，並未
    危及他人，及其施用頻率暨犯後坦承犯行、已表悔悟等一切
    情狀，乃量處如主文之刑，以示懲儆。
四、至扣案第一級毒品海洛因五包（驗餘淨重三．五四公克）、
    第二級毒品安非他命三包（毛重二．一公克），均係違禁物
    ，不問屬於犯人與否，均應依法宣告沒收銷燬之。又分裝勺
    一支、玻璃球一個，則係供犯罪所用之物，另分裝袋十四只
    則係供犯罪預備之物，且均為被告所有，業據其供明在卷，
    併均應依法宣告沒收之。
五、據上論斷，應依刑事訴訟法第第二百九十九條第一項前段，
    毒品危害防制條例第十條第一項、第二項、第十八條第一項
    前段，刑法第十一條前段、第五十六條、第五十五條、第六
    十二條前段、第四十七條、第三十八條第一項第二款，判決
    如主文。
本案經檢察官王亞樵到庭執行職務。
中　　華　　民　　國　　94　　年　　1 　　月　　27　　日
                  刑事第四庭法  官　陳玉雲
以上正本證明與原本無異。
對於本件判決如有不服，應於收受送達後10日內，向本院提出上
訴書狀，上訴於臺灣高等法院，並按他造當事人之人數附具繕本
。
中　　華　　民　　國　　94　　年　　1 　　月　　27　　日
                            書記官  王毓嫻
附錄論罪法條
毒品危害防制條例第10條
施用第 1 級毒品者，處6 月以上5 年以下有期徒刑。
施用第 2 級毒品者，處3 年以下有期徒刑。
毒品危害防制條例第18條第1項前段：
查獲之第1 、2 級毒品及專供製造或施用第1 、2 級毒品之器具
，不問屬於犯人與否，均沒收銷燬之；
